Importamos las librerías necesarias. Si hace falta, hay que instalarlas descomentando la línea necesaria.
```{r}
install.packages("DBI")
install.packages("RSQLite")

library(DBI)
library(RSQLite)
```
Importemos algunas otras librerias para ayudar al preprocesamiento
```{r, eval=F}
install.packages("reshape")
install.packages("tidyverse")
install.packages("ggplot2")
install.packages("tm")
install.packages("numpy")
install.packages("pandas")
library(reshape)
library(tidyverse)
library(ggplot2)
library(tm)
```


Escribimos la ubicación del archivo compas.db
Utilizamos los drivers instalados de SQLite para poder pasar el archivo a un data.frame que puede ser manipulado por R.
```{r}
filename <- "compas.db"
sqlite.driver <- dbDriver("SQLite")
db <- dbConnect(sqlite.driver,
                dbname = filename)
```

El objeto db contiene las 7 tablas que pertenecen a compas.
Para obtener un dataframe con alguna de las tablas, vasta con descomentar la linea que lee una tabla.

```{r}
dbListTables(db)
# tabla_compas <- dbReadTable(db,"people")
```


Le damos nombres a los distintos dataframe
1. People
```{r}
people <- dbReadTable(db,"people")
head(people)
```
Vemos el tamaño del dataframe 
```{r}
# Para indicar el número de filas y columnas de d
dim(people)
```
Atributos de dataframe
```{r}
str(people)
```
Estadisticas 
```{r}
summary(people)
```
# Consultas sobre data frames (proyección y filtro)
Analizando algunos parametro del dataframe "people"
```{r}
people[order(people$age),]
```
# Graficando 
Fitrar de acuerdo a las hombre con edad de 18 años, ver su raza y su puntaje 
```{r}
head(people[people$sex=="Female", c("race","decile_score")])
```
Fitrar de acuerdo a las mujeres, ver su raza y su puntaje 
De acuerdo al grafico vemos una clara tendencia de raza afroamericana con mayor puntaje 
```{r}
peopleFemale <- people[people$sex == "Female", ]
head(peopleFemale)
library(ggplot2)
ggplot(peopleFemale) +   # asociamos un data frame a ggplot
  geom_bar(aes(x = race, y = decile_score), stat="identity") +   # creamos un grafico de barras como una capa
  coord_flip() +  # transformamos el grafico invirtiendo los ejes de coordenadas (sólo visualmente)
  ggtitle("Distribución de mujeres de acuerdo a su raza y su puntaje") + # título
  xlab("Race") + ylab("Score")  
```
Se puede encontrar una correlación entre la raza y su puntaje, lo que nos muestra el grafico es que la raza African-American y Caucasian son maypritarias en las mujeres.
```{r}
peopleFemale <- people[people$sex == "Female", ]
head(peopleFemale)
library(ggplot2)
ggplot(peopleFemale) +   # asociamos un data frame a ggplot
  geom_bar(aes(x = race, y = is_violent_recid), stat="identity") +   # creamos un grafico de barras como una capa
  coord_flip() +  # transformamos el grafico invirtiendo los ejes de coordenadas (sólo visualmente)
  ggtitle("Distribución de mujeres de acuerdo a su raza y su indice violencia ") + # título
  xlab("Race") + ylab("Violent")  
```
```{r}
peopleAfromaerican <- people[people$race == "African-American", ]
head(peopleAfromaerican)
library(ggplot2)
ggplot(peopleAfromaerican) +   # asociamos un data frame a ggplot
  geom_bar(aes(x = age, y = decile_score), stat="identity") +   # creamos un grafico de barras como una capa
  coord_flip() +  # transformamos el grafico invirtiendo los ejes de coordenadas (sólo visualmente)
  ggtitle("Distribución de afroamericanos de acuerdo a su edad y puntaje") + # título
  xlab("Age") + ylab("Score")  
```
Hay una correlación entre la edad y el puntaje para la raza African-American, donde podemos notar que a menor edad mayor puntaje, pero en una concentración.

```{r}
peopleAge <- people[people$age < "30", ]
head(peopleAge)
library(ggplot2)
ggplot(peopleAge) +   # asociamos un data frame a ggplot
  geom_bar(aes(x = sex, y = decile_score), stat="identity") +   # creamos un grafico de barras como una capa
  coord_flip() +  # transformamos el grafico invirtiendo los ejes de coordenadas (sólo visualmente)
  ggtitle("Distribución de personas menores de 30 años y puntaje") + # título
  xlab("Sex") + ylab("Score")  
```
Este grafico nos muestra una correlacion entre las personas menores de 30 que su puntaje es mayor para el sexo masculino.
Grafico densidad de edad
Podemos ver que se concentran las edades mas jovenes
Distribución de edad en la gente que ha sido encuestada
```{r}
plot(density(people$age))
```
Este grafico nos muestra la densidad de la edad de las personas y nos muestra una relacion de la concentracion de edad

Grafico de densidad del puntaje del compas 
```{r}
plot(density(people$decile_score))
```
Este grafico nos muestra la densidad de puntaje de las personas y nos muestra la concentracion del puntaje siendo mayoritario entre 0 y 2
Por ggplot

2. Casearrest
```{r}
casearrest <- dbReadTable(db,"casearrest")
head(casearrest)
```
Vemos el tamaño del dataframe
```{r}
# Para indicar el número de filas y columnas de d
dim(casearrest)
```
```{r}

```
3. charge
```{r}
charge <- dbReadTable(db,"charge")
head(charge)
```
4. compas
```{r}
compas <- dbReadTable(db,"compas")
head(compas)
```
5. jailhistory
```{r}
jailhistory <- dbReadTable(db,"jailhistory")
head(jailhistory)
```
6. prisonhistory
```{r}
prisonhistory <- dbReadTable(db,"prisonhistory")
head(prisonhistory)
```
7. summary
```{r}
summary <- dbReadTable(db,"summary")
head(summary)
```


Realizamos exploración de datos 
Numero de filas
```{r}
# Para indicar el número de filas de d.
nrow(db)
```
